臺灣臺中地方法院刑事判決　　　　　　　　　　　九十三年度豐簡上字第五七六號
　　上　訴　人　甲○○
　　即　被　告
右上訴人因偽造文書案件，不服臺灣臺中地方法院豐原簡易庭九十三年九月三十日九
十三年度豐簡字第五一五號第一審簡易判決（聲請案號：臺灣臺中地方法院檢察署九
十三年度偵字第九七０一號），提起上訴，本院管轄之合議庭判決如左：
    主  文
上訴駁回。
    事  實
一、甲○○前於民國（下同）九十二年間因侵占案件，經臺灣臺中地方法院檢察署為
    緩起訴處分；又於九十二年間因違反動產擔保交易法案件，經臺灣南投地方法院
    判處拘役五十九日確定；又於九十二年間因妨害風化案件，經本院判處有期徒刑
    一年十月，緩刑四年，於九十二年十一月九日確定。詎其猶不知悔改，於前開緩
    起訴處分及緩刑中，復於九十三年五月二十日二十一時五十分許，在臺中縣豐原
    市○○路四六九號前，因駕駛未懸掛車牌之車輛為警查獲，其因駕駛執照前已違
    規遭吊扣，恐遭重罰，為規避處罰，竟謊報其兄「乙○○」之姓名地址，供執勤
    員警填載於臺中縣警察局中縣警交字第ＨＢ0000000號舉發違反道路交通
    管理事件通知單（下稱通知單）後，員警將上開通知單交甲○○簽名確認，甲○
    ○即於上開通知單通知聯「收受通知聯」欄內偽簽「乙○○」之署押，表示已收
    受該通知單之意而偽造具收據性質之私文書，因該通知單係三聯單，分通知聯、
    移送聯及存根聯，一式三聯，以複寫方式製作，致三聯因複寫致其上各有「乙○
    ○」署押各一枚，共計三枚，甲○○再持之行使，將之交付予執勤警員，而主張
    係由乙○○領受該通知單，足以生損害於乙○○、警察機關對道路交通管理之正
    確性。嗣經警當場查獲上情。
二、案經臺中縣警察局豐原分局報請臺灣臺中地方法院檢察署檢察官偵查後聲請簡易
    判決處刑。
    理  由
一、訊據被告即上訴人甲○○（下稱被告）對於右揭犯行於本院坦承不諱，核與證人
    乙○○於警詢證述情節相符，復有臺中縣警察局中縣警交字第ＨＢ000000
    0號舉發違反道路交通管理事件通知單之移送聯、存根聯各乙份附卷可稽，足認
    被告自白與事實相符，事證明確，被告犯行堪予認定。
二、核被告所為，係犯刑法第二百十六條、第二百十條之行使偽造私文書罪。其偽造
    後復持以行使，偽造之低度行為應為行使之高度行為所吸收，不另論罪。本案經
    本院審理結果，認第一審判決之認事用法均無不當，且審酌被告於緩起訴及緩刑
    期間，為避遭警開單科罰，竟偽造他人署押，暨其犯罪之目的、手段、品行，及
    其犯後坦承犯行，犯罪後態度良好等一切情狀，認第一審判決被告有期徒刑三月
    ，如易科罰金，以三百元折算一日，本件偽造之署押三枚沒收之量刑亦甚妥適，
    應予維持。上訴人即被告之上訴理由以：被告於犯後自覺悔悟，於警偵訊坦承不
    諱，並已取得胞兄乙○○之諒解而不再追究，並向執勤員警悔歉，且被告目前專
    心於廚師工作，為家庭經濟收入來源，被告經此教訓，當知警惕而無再犯之虞，
    請撤銷原判決，改賜被告罰金、拘役或從輕量刑云云，惟查，刑法第二百十六條
    、第二百十條之行使偽造私文書罪，其法定刑為五年以下有期徒刑，是該罪之法
    定最輕本刑為有期徒刑二月，上訴人聲請改判罰金、拘役，係屬違法，自非可採
    ；再本件原判決認事用法均無違誤，量刑亦係從輕為之，已屬妥適，上訴人聲請
    撤銷再從輕量刑云云，亦無理由，是其上訴為無理由，應予駁回。
據上論斷，應依刑事訴訟法第四百五十五條之一第三項、第三百六十八條，判決如主
文。
中      華      民      國    九十三    年    十二    月    二十八      日
                                        臺灣臺中地方法院刑事第十庭
                                            審判長法官  郭  瑞  祥
                                                  法官  江  奇  峰
                                                  法官  黃  家  慧
右正本證明與原本無異。
不得上訴。
                                                 書記官
中      華      民      國    九十三    年    十二    月    二十八      日
附錄論罪科刑法條
刑法第二百十六條
行使第二百十條至第二百十五條之文書者，依偽造、變造文書或登載不實事項或使登
載不實事項之規定處斷。
刑法第二百十條
偽造、變造私文書，足以生損害於公眾或他人者，處五年以下有期徒刑。
